臺灣板橋地方法院交通事件裁定　　　　　　　　　　九十一年度交聲字第七六號
　　原處分機關　交通部公路總局臺北區監理所
　　受處分人即
　　異　議　人　甲○○
右列受處分人即異議人因違反道路交通管理處罰條例案件，對於交通部公路總局臺北
區監理所九十年十一月十四日日北監五字第裁四０—三八九六一八號裁決處分，聲明
異議，本院裁定如左：
    主  文
原處分撤銷。
甲○○汽車駕駛人停車時，有併排停車，處新臺幣陸佰元。
    理  由
一、原處分機關以受處分人即異議人甲○○所有之車牌號碼ＨＥ—五八七二號自用一
    般小客車，於民國八十八年十月十九日下午五時三分許，在臺北縣土城市○○路
    併排停車違規執行拖吊，經警舉發，爰依道路交通管理處罰條例第五十六條第一
    項第六款規定裁處罰鍰新臺幣一千二百元，異議人具狀及到庭陳稱略以對於併排
    停車之違規事實伊不爭執，惟並未收受本件舉發通知單，致未能於期限內繳納罰
    鍰，卻遭裁處最高罰鍰，殊難甘服等語。
二、按汽車駕駛人停車時，有不依順行方向，或不緊靠道路右側，或併排停車，或單
    行道不緊靠路邊停車，處新臺幣六百元以上一千二百元以下罰鍰。又本條例所定
    罰鍰之處罰，行為人接獲違反道路交通管理事件通知單後，於十五日內得不經裁
    決，逕依規定之罰鍰標準，向指定之處所繳納結案；不服舉發事實者，應於十五
    日內，向處罰機關陳述意見或提出陳述書。其不依通知所定限期前往指定處所聽
    候裁決，且未依規定期限陳述意見或提出陳述書者，處罰機關得逕行裁決之。道
    路交通管理處罰條例道路交通管理處罰條例第五十六條第一項第六款、第九條第
    一項分別定有明文。經查：
(一)、本件受處分人即異議人甲○○所有之車牌號碼ＨＥ—五八七二號自用一般小客車
    ，於前揭時地併排停車違規執行拖吊之事實，有臺北縣警察局北縣警交拖字第
    三八九六一八號舉發違反道路交通管理事件通知單一紙可稽，且為異議人所不爭
    執，堪信屬實。
(二)、惟就前開舉發違反道路交通管理事件通知單有無合法送達於異議人乙節，原舉發
    單位即臺北縣政府警察局土城分局固稱本案經查據填單人報稱：「台端（指異議
    人甲○○）所有自小客車號ＨＥ—五八七二，當日在本轄裕生路，因併排停車為
    本分局土城拖吊場舉發移置，領車人係持台端之證件至拖吊場辦理領車手續，該
    通知單亦當場交付在案」等情，有臺北縣政府警察局土城分局九十一年二月七日
    土警交裁字第０九一０００三二八二號書函可稽，然證人即本件舉發單填單人臺
    北縣政府警察局土城分局員警乙○○到庭證稱：本件應該是伊去拖吊，舉發當時
    剛到該單位支援，其他情形都不記得了等語（見本院九十一年五月十六日訊問筆
    錄），證人丁○○則證稱：沒有證據證明舉發單確實有當場交付，係依照同仁丙
    ○○之答辯報告書才發函給異議人說本件舉發單當場交付給異議人等語（見本院
    九十一年五月三十日訊問筆錄），證人即本件交通違規事件答辯人臺北縣政府警
    察局土城分局交通分隊土城拖吊場員警丙○○則證稱：沒有証據証明當場交付舉
    發單，本件違規事實發生在八十八年十月十九日當時拖吊場的政策是駕駛人帶行
    照及駕照來領車，我們會開立紅單亦即本件舉發單給領車人去郵局繳罰鍰，因為
    當時沒有代收罰單，舉發單是領車人到拖吊場當場開立，員警現場拖吊車輛時並
    不會開立舉發單放在車窗上，違規拖吊的程序，是由在外面執勤的員警先開立作
    業單，這個作業單並不會給違規人，而且作業單上只有記載違規事實、車號，只
    會在地上用粉筆寫拖吊的場地，等到違規人來領車時我們會開立舉發單，舉發單
    一律在領車時會連同拖吊費收據交給領車人，我們不會特地留下舉發單，也不可
    能忘記交付舉發單，舉發單是一式四聯，第一聯給違規人簽收，二、三聯給裁決
    所，第四聯拖吊場存查，領車人必須要帶駕照及行照，我們核對無誤並根據行、
    駕照資料當場開立舉發單，交付給領車人，因為開立舉發單及收保管費的窗口是
    同一個，領車人繳保管費時附上行、駕照給窗口內的同仁，窗口內有二位同仁，
    一位是負責開立拖吊費用收據，另一位是警察開立舉發單，違規人來繳費之後警
    察根據駕照認為資料無誤，所以會開立舉發單交給領車人，本件舉發單上沒有異
    議人甲○○的簽名應該是作業疏失，但舉發單既然是當場開立應該有交給他，不
    會開完舉發單之後沒有交付自己留下來，當時的政策是我們開立舉發單後第一聯
    馬上交給領車人，二、三、四聯依作業程序處理，並沒有在開立舉發單之後把一
    式四聯的舉發單交給領車人簽名後撕下第一聯給領車人，二、三、四聯存查，所
    以當時到拖吊場領車開立的舉發單上都沒有領車人的簽名，但是我當場會告知要
    另外去繳罰鍰，後來因為沒有給領車人當場簽名，造成領車人有沒有簽收舉發單
    的申訴案件太多，所以我們在八十九年間警察局有嚴格要求必須給領車人在舉發
    單上簽名後才可以交付舉發單，本件純屬作業疏失等語（見本院九十一年六月十
    三日訊問筆錄），證人即臺北縣政府警察局土城分局違規車輛拖吊場主任員警戊
    ○○則證稱：伊不是當場交付罰單給異議人之人員，不過由我們拖吊場工作登記
    簿顯示異議人之ＨＥ－五八七二號車子於八十八年十月十九日進入拖吊場保管，
    當時拖吊場並不代收舉發單罰鍰，所以在異議人領車時我們只收拖吊費，交付拖
    吊費收據及舉發單給領車人，由領車人自行去郵政劃撥或至監理所繳納罰鍰，我
    們不會特意保留舉發單不給領車人。本來來領車時我們會請領車人在領結卡上簽
    名，但八十九年九月二十一日拖吊場火警所以領結卡不存在，所以沒有証據証明
    舉發單當場交付給異議人等語（見本院九十一年五月十六日訊問筆錄），是依證
    人丁○○、丙○○、戊○○所言，均僅泛稱應有交付舉發單與異議人，然渠等均
    未能提出確切證據證明本件舉發單當場交付與異議人，況經本院核閱前揭舉發通
    知單「收受通知聯者簽章欄」處，確為空白並未有異議人之簽名，有上開舉發通
    知單可憑，是以異議人辯稱未收受舉發違反道路交通管理事件通知單，應足採信
    ，從而原處分機關本件之裁罰雖非無據，然其舉發違規之送達程序既有可議，並
    致異議人喪失於收受前開通知單後十五日內自動依最低額繳納罰鍰之利益，應認
    本件異議為有理由，爰撤銷原處分，並自為裁罰如主文所示，以期妥適。
據上論結，應依道路交通案件處理辦法第二十條前段，裁定如主文。
中      華      民      國    九十一    年      六      月     二十     日
                              臺灣板橋地方法院交通法庭
                                      法  官  陳明偉
右正本證明與原本無異
如不服本裁定應於送達後五日內向本院提出抗告狀
                                      書記官  呂妍旻
中      華      民      國    九十一    年      六      月     二十     日
